# 收入确认问题

提问人：1224spf 时间：2020-12-19 10:30:00
陈版主，请教一下，收入确认有五个基本条件，假如公司存在无证经营的情况下（需要特殊许可，尚在办理中），已经满足了准则规定的 5 个条件，收入是否可以确认？
从法律上来说，如果进行处罚会没收违法所得并罚款，会计上的收入确认是否以合法合规为前提？

回答人：chenyiwei
无照经营涉及的是合规性问题。但如果已经确实开展了经营活动，并获得收入的，则会计上仍应确认收入和成本，不能仅仅以业务不合规为由不确认收入和成本。但同时需就可能因无照经营收到的处罚的财务影响（包括罚款、没收等），根据或有事项准则的规定，谨慎确认预计负债和相关损失。如果可能受到吊销执照等影响主体存续的处罚，则可能还需要考虑对持续经营假设适用性的影响。